Inventaris van de archieven van de Koninklijke Vereniging van Archivarissen in Nederland, 1891-2007 (-2014)
Nationaal Archief, Den Haag
- Archief van de Koninklijke Vereniging van Archivarissen in Nederland, 1961-2007, D.
  - TAAKUITOEFENING, D.3.
    - Belangenbehartiging archiefwezen en beleidsontwikkeling in het algemeen, D.3.1
      - Contacten met en advisering van het algemeen rijksarchivaris/ Rijksarchiefdienst, D.3.1.6
        - Kopieën van briefwisseling tussen de rijksarchivaris in Friesland en de algemene rijksarchivaris over het verzuim van laatstgenoemde om als lid van de Archiefraad te bepleiten dat ook rijksarchieven worden betrokken bij projecten voor samenwerking tussen secundair onderwijs en culturele instellingen conform de desbetreffende beleidsbrief van de ministers van O&W en CRM, met bijbehorende documentatie., 1980-1982; 736; 1 omslag
        - Ter kennisgeving ingekomen kopieën van correspondentie van de algemene rijksarchivaris over het nationale brievenproject, een samenwerkingsverband van Koninklijke Bibliotheek en universiteitsbibliotheken., 1984; 737; 1 omslag
        - Correspondentie met de algemene rijksarchivaris over de gevolgen van inkrimping van het ambtenarenapparaat (4x3 % operatie) voor de RAD, met een kopie van een door de VAN aan de minister van BiZa verzonden brief over voorgenomen afslanking van de Centrale Archief Selectiedienst (CAS) te Winschoten., 1986-1987; 738; 1 omslag
        - Stukken betreffende samenwerking/samenvoeging van de Centrale Archief Selectiedienst (CAS) met de RAD en uiteindelijk verzelfstandiging van de CAS., 1992-1999; 739-742; 2 pakken en 2 omslagen
          - Stukken over de toekomst van de CAS op basis van het principebesluit van de ministerraad uit 1992, met daarop uitgebrachte reacties van VAN en SOD, 1992, 1995-1997, 739; pak
          - Rapport van adviesbureau Krekel van der Woerd Wouterse over markt- en structuuronderzoek inzake verzelfstandiging van de CAS, 1992, 740; pak
          - Briefwisseling van de KVAN met de algemene rijksarchivaris over de verontwaardiging van laatstgenoemde dat de verenging zonder voorafgaand overleg met hem advies heeft gegeven aan de staatssecretaris van OC&W over de eventuele samenvoeging en samenwerking van de CAS met de RAD, 1995, 741; omslag
          - Uitnodiging voor het bijwonen van de feestelijke opening van de nieuwbouw van de CAS, 1999, 742; omslag
        - Ingekomen circulaire van de algemene rijksarchivaris namens de minister van WVC over de bewijskracht van reproducties van archiefbescheiden en "aanbevelingen inzake substitutie van archiefbescheiden" opgesteld door een werkgroep namens het TOP overleg., 1990, 1996; 766B; 1 stuk
        - Negen kleurenfoto's van de aanbieding van "Bewaren van informatie; wet- en regelgeving in de praktijk" (uitgave Samsom-Tjeenk Willink) aan de voorzitter van de KVAN en de algemene rijksarchivaris op 16 november 1995 te Den Haag., 766A; 1 omslag
      - Archiefcommissie van de VNG (Vereniging van Nederlandse Gemeenten), D.3.1.7
        - Correspondentie met de VNG over de door laatstgenoemde vereniging ontworpen regeling tot "nazorg" voor de archieven van gemeenten tot ca. 10.000 inwoners, met artikelen over dit onderwerp in nummer 7 van "O.D.R.P.-informatie" (tijdschrift van het centraal adviesbureau voor organisatie, documentatie, registratuur en personeelsbeheer van de VNG., 1971-1972; 1260; 1 omslag
          ODRP werd in 1953 opgericht onder de naam bureau voor Personeelsbeheer en Organisatie om op basis van kostprijs adviezen te geven aan aangesloten gemeente- en provinciale besturen en hoofden van diensten en bedrijven.
        - Correspondentie met de VNG over de wenselijkheid en mogelijkheid van uniformering van openingstijden van gemeentelijke archieven., 1974; 1261; 1 omslag (2 stukken)
        - Stukken betreffende door een werkgroep van de SOD geleverd commentaar op de concept gemeentelijke modelverordening openbaarheid van bestuur opgesteld door de commissie openbaarheid van de VNG, met verzoek aan de VAN om eveneens te reageren op het stuk., 1978-1980; 1262; 1 omslag
          Oude code: 2.621.4
        - Verzoek van de secretaris van de KVAN aan het dagelijks bestuur van de vereniging om in te stemmen met vertegenwoordiging van de KVAN door P. Diebels in de commissie archieven (subcommissie van de commissie voor culturele zaken) van de VNG., 1999; 1264; 1 stuk
          P. Diebels was eerder secretaris van de commissie ontwerp-selectielijst van de VNG.
      - Oprichting van en deelname aan een federatie voor archiefwezen en documentaire informatievoorziening (DIVA), D.3.1.8
        De cultuurnota van staatssecretaris van OC&W, Aad Nuis, "Pantser of ruggengraat, Uitgangspunten voor Cultuurbeleid (1995) beoogde versterking van de koepelfunctie in alle sectoren van het culturele erfgoed. Daarop werd mede op advies van de Raad voor Cultuur besloten om een verkennend onderzoek te doen naar de behoefte aan een koepel voor de archiefsector en naar de vraag hoe die gestalte zou moeten krijgen. In opdracht van OC&W en de KVAN (eind 1996/aanvang 1997) werd het onderzoek uitgevoerd door het projectbureau Informatiemanagement (NBBI), een onderdeel van het Studiecentrum voor Technologie en Beleid (STB) van TNO. Het bureau bracht in april 1997 rapport uit. Op basis van dit rapport en in samenspraak met OC&W nodigde de KVAN de volgende instellingen uit om samen te werken aan een federatie: Rijksarchiefdienst, Archiefschool, KALO, LOPAI, CANNet, NVBA, SOD. Een desbetreffende intentieverklaring werd door deze groep op 3 december 1997 getekend. Op basis daarvan ging in 1998 een projectgroep van start onder voorzitterschap van E.J. Fischer. Op 29 januari 1999 werd de stichting Forum voor samenwerking van het Nederlands archiefwezen en documentaire informatievoorziening opgericht. Na het uitschrijven van een prijsvraag verkreeg deze in april van dat jaar de naam "DIVA".
        - Verslag van de bespreking van het beleidsplan van de KVAN 1997-2000 met OC&W over in het bijzonder de koepelfunctie van de vereniging met stukken over het in opdracht van OC&W en KVAN door het bureau NBBI uitgevoerde onderzoek van de koepelfunctie in het archiefwezen, met een reactie van sectie PROA van de KVAN., 1996-1997; 743; 1 omslag
          Oude code: 2.4
        - Vergaderstukken van de projectgroep Archiefkoepel met een concept-artikel voor het Archievenblad van de vertegenwoordiger van de KVAN in de projectgroep, Chris Streefkerk, getiteld "Van koepel naar federatie"., 1997-1998; 744; 1 omslag
        - Stukken van de vertegenwoordiger namens de VAN in het Forum voor samenwerking van het Nederlands Archiefwezen en Documentaire Informatievoorziening met de intentieverklaring om te komen tot een federatie van het archiefwezen (1997), notulen van vergaderingen van het algemeen en dagelijks bestuur van het Forum, omvorming tot een stichting en stukken van de werkgroep communicatie van de projectgroep Archiefkoepel over de openingsmanifestatie van DIVA., 1997-1999; 745; 1 pak
        - Stukken betreffende commentaar van de KVAN op de verkenning van de koepelfunctie door het NBBI en voorstellen van de projectgroep Archiefkoepel, met conceptstatuten van achtereenvolgens de stichting Federatie Archiefkoepel, de stichting Forum voor Samenwerking voor het Nederlandse Archiefwezen en Documentaire Informatievoorziening en de vereniging voor Documentaire Informatievoorziening en het Archiefwezen "DIVA"., 1997-2000; 746; 1 pak
        - Stukken over bespreking van de KVAN met de commissie Archieven van de Raad voor Cultuur van de nieuwe rol van de vereniging na oprichting van DIVA met het concept beleidsplan van DIVA en stukken over administratieve ondersteuning van DIVA door de KVAN., 1999; 747; 1 omslag
        - Stukken van de vertegenwoordiger namens de KVAN in het bestuur van DIVA over lidmaatschap, structuur en beleidsplan van DIVA., 2000-2001; 748; 1 pak
        - Stukken over het in dienst nemen door DIVA van de bureaumedewerkster van de KVAN en opzegging door de KVAN van het lidmaatschap van DIVA., 2004-2005; 749; 1 omslag
    - Belangenbehartiging archiefwezen en beleidsontwikkeling ten aanzien van specifieke onderwerpen, D.3.2
      - Herziening Archiefwet en Archiefbesluit, D.3.2.1
        - Archiefwet 1962 en Archiefbesluit 1968, D.3.2.1.1
          - Correspondentie over de ontwerp Archiefwet 1959 met concepten van het door de VAN gemaakte ontwerp-archiefbesluit., 1961-1963; 750; 1 omslag
          - Concept archiefverordening voor de zorg voor en toezicht op het beheer van archieven van gemeentelijke organen conform art. 23 en 25 van de Archiefwet 1962 opgesteld door de VNG met bijbehorend preadvies en van 1 t/m 17 genummerde stukken met inhoudsopgave over correspondentie betreffende de VNG concepten., 1964-1969; 751; 1 pak
          - Op verzoek van de VAN door burgemeester en wethouders van gemeenten en provinciale inspecteurs ingezonden gegevens over vastgestelde archiefverordeningen ex art. 23 en 25 van de Archiefwet., 1969-1974; 753; 1 omslag
          - Engelse vertaling van de Archiefwet 1962 en het Archiefbesluit, overdruk van het Nederlands Archievenblad., 1971; 752; 1 omslag (2 exemplaren)
          - Ingekomen brieven van de Archiefraad en de minister van CRM over de door de VAN op initiatief van de werkgroep Automatisering voorgestelde herziening van het begrip "archiefbescheiden" in de Archiefwet, waardoor computerbestanden van overheidsorganen archiefbescheiden in de zin der wet zijn., 1974-1975; 754; 1 omslag
          - Uitnodiging, programma, teksten van lezingen en het verslag van een op suggestie van de Commissie Nota Archiefbeleid door VAN en SOD gezamenlijk gehouden ledenvergadering/studiedag op 26 mei 1978 te Zwolle over ervaringen opgedaan met inspectie van archieven op basis van de Archiefwet, met een kasboekje voor de kosten van het verzenden van het verslag van de bijeenkomst en tien zwart-wit foto's van het sprekers en deelnemers., 755; 1 pak
        - Archiefwet en Archiefbesluit 1995, D.3.2.1.2
          - Stukken over door de (K)VAN uitgebrachte adviezen op het eerste en tweede voorontwerp van de Wet tot herziening van de Archiefwet 1962, met commentaren van RAD, LOPAI, SOD, LKGSA en Archiefraad, en een exemplaar van de scriptie van C.L. van Dam voor het doctoraalexamen Nederlands Recht "De verhouding tussen de Wet openbaarheid van bestuur en de Archiefwet" (Den Bosch 1981)., 1981, 1987-1989; 756; 1 pak
            Oude code: 2.621.2
          - Commentaren op het voorontwerp van Wet tot herziening van de archiefwet 1962 gegeven door de Permanente Commissie Documentaire Informatievoorziening (PCDIN), (K)VAN, CAS, LOPAI, LKGSA, LKWA, Gelderse gemeente- en streekarchivarissen, Kring van archivarissen in Noord-Brabant, gemeentearchivarissen Amsterdam, Heerlen, Kerkrade, Utrecht, de VNG en W.J. van Hoboken en de examencommissie van de Archiefschool, kopieën., 1989, 1992; 757; 1 pak
            De examencommissie stelt voor om de term 'archivistiek' in art. 23 van de ontwerp Archiefwet (Stb 313, kamerstuk 22866) te vervangen door 'archiefwetenschap'.
          - Stukken over de parlementaire behandeling van de wet tot herziening van Archiefwet en Archiefbesluit, met door de (K)VAN en LOPAI daarover uitgebrachte adviezen., 1992-1995; 758; 1 pak
            Oude code: 2.62
          - Tekst van de Archiefwet in het Engels., [1995]; 759; 1 omslag
        - Publiciteit over de Archiefwet 1995, D.3.2.1.3
          - Stukken betreffende inrichting, financiën en publiciteit van de tentoonstelling "Recht op openbaarheid", georganiseerd in het Algemeen Rijksarchief (ARA) onder auspiciën van de KVAN van 17 maart tot en met 29 april 1994 ter gelegenheid van de behandeling van de nieuwe Archiefwet door de Tweede Kamer., 1993-1994; 760; 1 omslag
          - Folder van de tentoonstelling "Recht op openbaarheid" in de hal van het Algemeen Rijksarchief, met zestien kleurenfoto's en negatieven van de opening op 16 maart 1994., 761; 1 omslag
          - Cassettebandje met de opname van een uitzending van het VPRO radioprogramma OVT van 13 maart 1994 over de Archiefwet., 762; 1 cassette
          - Correspondentie over de totstandkoming en verspreiding van de folder "Op reis door de tijd. Wegwijs in het archief", die op initiatief van het Topoverleg naar aanleiding van de Archiefwet 1995 door de werkgroep Publieksfolder van de KVAN werd samengesteld om een breed publiek te informeren over de openbaarheid van archieven en de mogelijkheid om zelf archiefonderzoek te doen, met 8 exemplaren van de folder., 1995-1997; 763; 1 pak
            De folder werd op verzoek gratis verzonden aan archiefinstellingen, scholen etc. per pak van 125 stuks.
        - Regeling goede, geordende en toegankelijke staat 1999, D.3.2.1.4
          - Correspondentie over het ontwerpbesluit regeling goede en geordende en toegankelijke staat archiefbescheiden 1999, waarover de algemene rijksarchivaris namens de staatssecretaris van OCW commentaar heeft gevraagd., 1998-1999; 764; 1 omslag
          - Minuten van door de KVAN op verzoek van de algemene rijksarchivaris geleverd commentaar op de ontwerpregelingen ex artikel 11, 12 en 13 van het Archiefbesluit 1995, met bijlagen., 1999; 813; 1 omslag
          - Advies van de Raad van Cultuur aan de Staatssecretaris van OC&W over het ontwerp van de ministeriële regels met betrekking tot de artikelen 11 en 13 van het Archiefbesluit, kopie., 1999; 765; 1 omslag
      - Bestuurlijke organisatie archiefwezen, D.3.2.2
        - Algemeen, D.3.2.2.1
          - Correspondentie met de gemeentearchivaris van Nijmegen, J.A. Schimmel, over diens zorgen ten aanzien van de inhoud van de archiefopleiding, het uiteengroeien van rijks- en gemeentearchieven en de gevolgen van gewestvorming voor archiefzorg en -beheer., 1972; 786; 1 omslag
            Later in het jaar werd de VAN-commissie Gewestvorming ingesteld met Schimel als secretaris.
          - Exemplaar van het concept ontwerp van wet Reorganisatie Binnenlands Bestuur van het ministerie van BiZa ( 1975) met het daarop door de VAN en andere organisaties uitgebracht commentaar in verband met mogelijke gevolgen van gemeentelijke herindeling en gewestvorming., 1975-1976, 1979; 787; 1 omslag
            Oude code: 2.621
          - Adviezen van de Archiefraad en de Raad voor het Binnenlands Bestuur over de bestuurlijke organisatie van het archiefwezen, kopieën., 1981; 788; 1 omslag
          - Stukken betreffende de notitie "Uitgangspunten bestuurlijke vernieuwing" van het ministerie van BiZa en de gevolgen voor archiefbeheer van twee wetsvoorstellen inzake de stadsprovincie Rotterdam., 1995; 789; 1 omslag
        - VAN Commissie Gewestvorming en Archieven 1972, D.3.2.2.2
          De commissie werd op initiatief van J.S.A. Schimmel ingesteld naar aanleiding van onduidelijkheden rond gewestvorming, een onderwerp dat in 1971 al onderwerp van studie binnen de Archiefraad was geweest. Opdracht van de commissie was te onderzoeken of de getrapte vorm van archiefzorg in de trits Rijk, provincie en gemeente kan blijven bestaan. Samenstelling: R.A.D. Renting (vz.), J.A. Schimmel (secr.), R.C.M. Jacobs, D. van der Vlis, J.M.J.F.A. Sluijters, I. W.I.A.Caminada, P. Scherft. Het concept-rapport van deze studiecommissie werd door de algemene ledenvergadering van 29 november 1973 te 's-Hertogenbosch verworpen.
          - Archiefbescheiden van de secretaris met stukken over instelling van de commissie, vergaderstukken, reacties ingekomen op het concept-rapport en verwerping van het rapport op 29 november 1973 door de algemene ledenvergadering van de VAN., 1972-1973; 790; 1 pak
            Oude code: 1.214.1
          - Correspondentie van het bestuur van de VAN over instelling van de commissie, gereedkomen van het rapport gewestvorming en verwerping van het stuk door de algemene ledenvergadering., 1972-1973; 791; 1 omslag
        - VAN Commissie Archieven Lagere Overheden (ALO) 1974, D.3.2.2.3
          Op 24 februari 1974 werd door de VAN een commissie Archieven Lagere Overheden (ALO) ingesteld met als opdracht: voorstellen te doen ter verbetering van zorg en beheer van archieven van lagere overheden, rekening houdend met een mogelijke wet invoering gewestelijke bestuurslaag. De commissie bepleitte onder andere een wettelijke verplichting voor alle gemeenten om een gekwalificeerde archivaris aan te stellen. Een eerste rapport van de commissie kwam in het voorjaar van 1975 gereed. Door het concept wetsonderwerp Reorganisatie Binnenlands Bestuur ontstond een nieuwe situatie, die herziening van het rapport noodzakelijk maakte. De commissie bestond uit: J. Heringa (vz.), E.D. Eyken, A.J. Kölker, O.A.M.W. Hartong, L.C.M. Peters, B. Woelderink, H. Bordewijk (secr.)
          - Correspondentie over de instelling van de commissie ALO, met verslagen van vergaderingen met bijlagen., 1973-1976; 792; 1 omslag
          - Ingekomen reacties van provinciale inspecteurs op de enquête van de commissie ALO over archiefzorg in de betreffende provincies, met aantekeningen over verwerking van de gegevens., 1974; 1419; 1 omslag
          - Correspondentie en losse notities over de totstandkoming van rapport I en II van de commissie ALO., 1974-1976; 793; 1 pak
          - Stukken over de taak van de commissie ALO met door ieder van de commissieleden op te stellen nota's genummerd I-XXII, met voorin een overzicht van alle dossiers (1973-1975) van de commissie., 1974-1975; 794; 1 pak
          - Correspondentie van de commissie ALO met concept versies van het rapport ALO met correcties en aanvullingen en een kopie van het memorandum van het convent van rijksarchivarissen over de consequenties voor de RAD van het concept-ontwerp van wet tot Reorganisatie van het Binnenlands Bestuur., 1974-1975; 795; 1 pak
          - Stukken over opzet en indeling van het rapport ALO met bijlagen en documentatie., 1974-1979; 796; 1 pak
          - Eerste concept rapport ALO met daar op ingekomen commentaren., 1975; 797; 1 pak
          - Eerste, tweede, derde en vierde concept rapport van de commissie ALO., 1995-1976; 1476; 1 pak
          - Exemplaar van het wetsontwerp Reorganisatie Binnenlands Bestuur en daarop ingekomen reacties en documentatie over gewestvorming, kopieën, met voorstukken en documentatie., 1975-1976; 798; 1 pak
          - Eerste rapport van de commissie ALO met stukken over de totstandkoming van het tweede rapport, dat op 23 november 1976 is vastgesteld in de algemene ledenvergadering, waarna het werd gepubliceerd in het Nederlands Archievenblad., 1975-1977; 799; 1 omslag
          - Stukken betreffende het 2de concept-rapport ALO, met notities over correcties en aanvullingen., 1976; 800; 1 pak
          - Stukken betreffende vaststelling van de definitieve versie van het 2de rapport van de commissie ALO., 1976-1977; 801; 1 omslag
          - Bij de VAN ingekomen brief dd. 22 juli 1980 van de secretaris van de commissie ALO van 22 juli 1980 ten geleide van het archief van de commissie en archiefbescheiden van H.M. Mensonides, lid van de voormalige afdeling gemeente- en waterschapsarchiefambtenaren van de VAN, met een stuk over de installatie van de commissie NALO en het advies van de commissie ALO over het door een SOD-werkgroep uitgebracht rapport over het eindverslag van de commissie., 1977-1980; 802; 1 omslag
            Zie voor de afdeling gemeente- en waterschapsarchiefambtenaren toegang 2.19.021 inv.nr. 783.
        - VAN Commissie Normering ALO (NALO) 1977, D.3.2.2.4
          Bijlage IV van het rapport van commissie ALO "Normering en subsidiëring" werd te beknopt gevonden. De commissie NALO (Normering ALO) werd daarom in 1977 door de VAN en de LKGSA ingesteld om dit onderdeel nader uit te werken. Samenstelling: F.C. Berkenvelder (vz.), C. van Heel (secr.), TH.N. Schelhaas, C.O.A. baron Schimmelpenninck van der Oye, C.R. Schoute, A.J.M. den Teuling.
          - Taakomschrijving van de commissie NALO met beknopte verslagen van vergaderingen., 1977-1978; 803; 1 omslag
          - Conceptversies van aan de provinciale archiefinspecteurs toegezonden vragenlijsten van de commissie NALO met het verzoek om gegevens in te vullen van 10 of meer representatieve gemeenten en waterschappen zonder archivaris., 1976-1977; 804; 1 omslag
          - Ingekomen antwoorden op de enquête van NALO met gegevens per provincie en gemeente over inwonertal, omvang formatie van de gemeentelijke bewaarplaats, aanwezigheid van gespecialiseerd personeel (bibliothecaris, documentalist, restaurator), omvang van de beheerde bestanden en van de daaruit verrichtte dienstverlening., 1977; 805; 1 pak
          - Rapport van de commissie NALO met conceptversies en vergaderstukken van de commissie., 1978; 806; 1 pak
      - Bouw- en inrichting archiefruimten, D.3.2.3
        - VAN Commissie Voorschriften Bouw en Inrichting Archiefbewaarplaatsen/ Regeling Archiefruimten 1980, D.3.2.3.1
          Samenstelling: F.C. Berkenvelder (vz.), A.J.M. den Teuling (secr.), A.J. Kölker, J. Meijer, H.Th. M. Roosenboom, J.W. Scherjon. W. Willemsen, B.A.H.G. Jütte.
          - Stukken over voorbereiding en instelling van de commissie met als opdracht het ontwerpen van een Algemene Maatregel van Bestuur (AMvB) tot regeling van de bouw en inrichting van archiefruimten als bedoeld in AW 1962 art. 6 met stukken over de totstandkoming en verspreiding van het rapport en de daarop ingekomen reacties van leden., 1980-1982; 807; 1 pak
          - Notulen van vergaderingen van de commissie met conceptversies 1 t/m 8 van het eindrapport., 1980-1981; 808; 1 pak
          - Stukken betreffende het in oktober 1981 gepresenteerde 9de concept van het eindrapport, daarop ingekomen reacties en de op basis daarvan in februari 1982 vastgestelde definitieve versie, met een brief van de secretaris van de commissie ten geleide van het archief van de betreffende commissie., 1981-1982; 809; 1 pak
        - VAN Werkgroep/commissie AMvB Bouwvoorschriften 1982, D.3.2.3.2
          Naar aanleiding van uitspraken in de ledenvergadering van 14 december 1981 over het rapport van de commissie voorschriften bouw- en inrichting van Archiefbewaarplaatsen stelde de VAN een nieuwe commissie in met als taak het opstellen van een AmvB ingevolge artikel 6 van de Archiefwet. Samenstelling C.J. van Heel, F.C. Berkenvelder, P. Brood. Met J. Berlijn, L. Lieuwes en F.C.J. Ketelaar als adviseurs werd voor dit doel een werkgroep gevormd.
          - Correspondentie en notulen van de VAN-commissie AMvB Bouwvoorschriften ingevolge art. 6 van de Archiefwet., 1982-1984; 810; 1 pak
          - Correspondentie en vergaderstukken van de werkgroep ter voorbereiding van de tekst van een AMvB zoals bedoeld in art. 6 van de AW 1962 voor het stellen van regels voor bouw, verbouw en inrichting van archiefruimten met een concept AMvB met Nota van toelichting., 1982-1984; 811; 1 pak
      - Openbaarheid, D.3.2.4
        - Algemeen, D.3.2.4.1
          - Correspondentie met de minister van Justitie naar aanleiding van een krantenartikel dat het in 1950 aan zijn ambtsvoorganger aangeboden rapport van de commissie Versteeg over de zogenaamde "Velseraffaire" nog niet openbaar is, omdat de openbaarheid op basis van de Archiefwet voor 50 jaar beperkt zou zijn., 1978; 814; 1 omslag (3 stukken)
          - Door de VAN ingevuld enquêteformulier over ervaringen bij de toepassing van de Wet openbaarheid van bestuur (WOB) met het op basis van de enquête-uitkomsten door de evaluatiecommissie WOB uitgebrachte tweede interim rapport "Openbaarheid tussen hoop en vrees: eerste ervaringen met de WOB"., 1981; 1430; 1 omslag
        - VAN Commissie Regeling Openbaarheid Archieven (CROA) 1982, D.3.2.4.2
          Doel: aanbevelingen doen die leiden tot meer uniformiteit in beleid en beter houvast voor archivaris en onderzoeker. Samenstelling: J.D.Chr. De Vries (vz.), J.H. Kompagnie (secr.), J.Th.M. Bank, J.H. van den Hoek Ostende, mw. E.M. Koen, E. van Laar, A.F. Manning.